

- nekbre221@gmail.com
- Ngaoundéré
- https://nekbre221.github .io/portfolio/
- Permis B
- 6 83 11 56 28
- 6 20 09 79 92

Langues

Français

Anglais

Atouts

Atout de personnalité

- imperturbable
- pas d'a priori

Autre atout

Fervent adepte de la relativité

Réalisation

- Réalisation d'une vingtaine de mini-projets académiques présents dans mon portefolio.
- Réseau: interconnexion de plusieurs postes de secretariat Bureautiques.
- Conception d'un programme de gestion de stock avec facturation en vba Access.
- Prédiction de la survie ou non d'un passager après le naufrage du titanic
- Prédiction du risque d'une d'attaque cardiaque.
- Prédiction d'un churn (désabonnement) à un service bancaire avec un algorithme de deep learning.
- prédiction des revenus d'un client.

٠...

NEKUI TIEFANG Biediant

Data Science Engineer

Fort de près de deux ans d'expérience en tant qu'enseignant de mathématiques et d'informatique, je suis titulaire d'un diplôme d'Ingénieur en Data Science de l'École Nationale Supérieure Polytechnique de Maroua. Passionné par les données et les technologies y afferentes, j'ai développé une solide expertise en analyse de données et en résolution de problèmes complexes, que je suis impatient d'appliquer dans un environnement professionnel stimulant.

Portefolio

• R: https://nekbre221.github.io/portfolio/

• gitgub: https://github.com/nekbre221

• python: https://www.kaggle.com/nekuitiefangbiediant/code

Diplômes et Formations

Ingénieur en Data Science

Depuis juillet 2024 Ecole Nationale Supérieure Polytechnique Maroua.

• Mention Très Bien

Licence Informatique

De septembre 2016 à juin 2019 Université de Ngaoundéré.

Département de Mathématique et Informatique

Baccalaureat Scientifique

De septembre 2008 à septembre 2016 Lycée classique et moderne de Ngaoundéré . avec mention

Expériences professionnelles

stage Ingénieur

De janvier 2024 à juillet 2024

Afriland First Bank Yaoundé (Direction Recherche et de l'Innovation)

- Supervision de l'enquête de satisfaction 2023
- Conception des Dashboards de suivi des campagnes marketing
- Détection des clients appétents à un produit Bancaire
- Recherche des solutions Data pour optimisation des processus

Stage pré-ingenieur Data Scientist

De juillet 2023 à septembre 2023 Defa Lab's Ngaoundéré stagiaire

- data analyst
- heart attack risk predictor
- Conception de modèles de classification pour les pathologies affectant les cultures de riz et de maïs.

Stagiaire Technicien reseau

De juillet 2022 à août 2022 hôpital protestant de Ngaoundéré stagiaire sécurisation de l'insfrastructure réseau au travers d'un serveur pfSense et instauration d'un serveur relais

Enseignant permanant

De septembre 2021 à décembre 2021 collège les Dauphins Ngaoundéré Informatique (AP) / Mathématiques

Data Collector (Soutien technique)

De mai 2019 à août 2021

UE, SEDA, AJVM, LIDEE et COMMUNE DE NGAN-HA ProGPV-Mineartisanale de Développement soutien technique dans le cadre du project ProGPV-Mineartisanale de Développement CSO-LA/2018/402-697

Enseignant Vacataire

De septembre 2020 à juin 2021 collège les Dauphins Ngaoundéré Informatique / Mathématques

Compétences et niveau

Analyse descriptive et exploratoire de Données (R & python) Depuis 4 ans

Prédictions: regression lineaire simple, multiple, logistique ,log-lineaire... (R & python) depuis 3 ans

Centres d'intérêt

Recherche

- DataWarehouse
- Big_Data
- Intelligence artificielle
- Machine Learning
- Deep Learning

Volontariat

- Membre d'une organisation de la société civile : SEDA
- Agent communautaire

Sport

• Tennis

Compétences et niveau

Kobotoolbox Collect

depuis 2 ans

Test d'hypothèse statistique (ANOVA,t.test, Fisher, Levenne, khi-2,Pearson,...) (R)

depuis 3 ans

Data_Mining (python)

depuis 3 ans

BIG DATA (échosystème apache)

depuis 4 ans

Base de donnée : my sql, Access

depuis 5 ans

environnements Windows & Linux

depuis 6 ans

Cloud_Computing

depuis 4 ans

Pack office (Project, Excel, PowerPoint, VBA, Macros...)

depuis 7 ans

Xlstat & Power_BI

depuis 3 ans

Déploiement et Administration d'un réseau local

depuis 4 ans

html5, css3

depuis 6 ans

Références

Dr YRIS BRICE WANDJI PIUGIE

Ph.D. in Computer Science Artificial Intelligence & Biometrics Researcher Chargé de Cours / Professionnel Data Science +33 6 12 56 00 40

Ing. SAMAKI LAZARUS

DSI hopital protestant 656444488

M. TETSADJO TENANDJO

DSI complexe Dauphins Ngaooundéré 674134100

M. TCHOUPE BEL AMI Lenoird

coordonnateur de l'association SEDA (Synergie pour l'Education Affective) 677297636